Minutes et répertoires du notaire Alexandre CORNET, 27 juin 1742 - 7 août 1746 (étude XXVIII)
Archives nationales
Minutes et répertoires du notaire Alexandre CORNET (étude XXVIII)
27 juin 1742 - 7 août 1746
MC/ET/XXVIII/276 - MC/ET/XXVIII/299, MC/RE/XXVIII/6
Etude XXVIII; Cornet, Alexandre
Archives nationales de France
Minutes et répertoires: la loi 2008-696 du 15 juillet 2008 relative aux archives a fixé à 75 ans à compter de la date de l'acte, ou à 25 ans à compter de la date du décès de l'intéressé si ce délai est plus bref, le délai de communication des minutes et répertoires des notaires; ce délai est porté à 100 ans à compter de la date de l'acte si le document se rapporte à un mineur (code du Patrimoine, articles L213-2, 4e d et 5e).
Autres documents de l'étude (dossiers de clients, comptabilité...): s'agissant d'archives privées, ces documents sont communicables selon les modalités fixées par le déposant ou le donateur.
Certains documents ne sont pas accessibles en raison de leur mauvais état de conservation.
Versement
Accès aux instruments de recherche de tous les notaires de l’étude XXVIII
Archives de l'étude XXVIII
- Minutes de Alexandre CORNET, 27 juin 1742 - décembre 1746; MC/ET/XXVIII/276 - MC/ET/XXVIII/299
  - Minutes. 1742, 27 juin - août, 27 juin - août 1742; MC/ET/XXVIII/276
    Informations concernant le classement:
    Le niveau inférieur de description, quand il existe, correspond aux minutes d'actes. Toutes les minutes ne sont pas forcément décrites une à une. Les descriptions de ces minutes sont plus ou moins détaillées.
    - Devis des ouvrages de maçonnerie et autres pour la construction d'une maison sise rue Saint-Jacques, avec plans., 25 juin 1742; MC/ET/XXVIII/276
      Origine de l'information:
      Histoire de l'art, 1700-1750, études XIII à XXXIX (env. 7.500 actes), par Mireille Rambaud, 1966-1975 (fichier papier entièrement dématérialisé; voir contexte dans le Plan d’orientation général - Notaires de Paris, guides thématiques du Minutier).
      Date de révision: 2010
      Date de création de la notice: 2008
      devis; Saint-Jacques (rue)
    - PERSOIR (Pierre) Maitre maçon § Devis des ouvrages de maçonnerie de... pour la construction d'une maison passe par .., 25 juin 1742; MC/ET/XXVIII/276
      Artisans XVIIIe siècle, par M. Rambaud et C. Grodecki, 1956-1977 ( fichier papier entièrement dématérialisé; voir contexte dans le Plan d’orientation général - Notaires de Paris, guides thématiques du Minutier).
      Date de révision: 2011-2012
      Date de création de la notice: 2010
      devis; Persoir, Pierre
    - Renonciation par les héritiers Furet à la succession de leur mère Marie Arcenat, femme de Sébastien FURET, maître doreur, puis de Thomas Desmoulins, maréchal-ferrant., 30 juin 1742; MC/ET/XXVIII/276
      Artisans du meuble, 1736-1799, par Ch. H. Lerch, 1990-1993 (fichier papier entièrement dématérialisé; voir contexte dans le Plan d’orientation général - Notaires de Paris, guides thématiques du Minutier).
    - SOLEAU (Jacques) Serrurier Rue de Charonne § Mariage de la fille de .., 1er juillet 1742; MC/ET/XXVIII/276
      contrat de mariage; Soleau, Jacques
    - MARIOTTE (Etienne) Maçon entrepreneur de bâtiments Carrières de Charenton § Marché de Clôture passé par .., 4 juillet 1742; MC/ET/XXVIII/276
      marché; Mariotte, Etienne
    - Dissolution et compte de la soucle créée le 28-11-1740 devant PERRIT, notaire entre les frères Jean-Martin DUMAS l'aîné maître menuisier, rue Beautreillis, paroisse Saint-Paul et Louis-Antoine DUMAS le jeune, menuisier pensionnaire des Merciers-plaisirs, rue de la Contrescarpe., 5 juillet 1742; MC/ET/XXVIII/276
    - DUMAS (Jean Martin) maître menuisier Rue Bautreillis § Compte de société .., 5 juillet 1742; MC/ET/XXVIII/276
      Dumas, Jean Martin
    - Contrat de mariage de Trudent LA ROZE, compagnon menuisier rue de Charenton, fils de Trudent LA ROZE, maître menuisier à Cezanne-en-Brie et de Catherine DENIS, avec Marie-Madeleine GAUT., 15 juillet 1742; MC/ET/XXVIII/276
      contrat de mariage
    - Convention à propos du contrat d'apprentissage de François CHAPRON avec Nicolas PIOCHE, sculpteur, rue du Chaume, paroisse de Saint-Jean en Grève., 16 juillet 1742; MC/ET/XXVIII/276
      contrat d'apprentissage
    - PIOCHE (Nicolas) Sculpteur Rue du Chaume § Convention .., 16 juillet 1742; MC/ET/XXVIII/276
      Pioche, Nicolas
    - Contrat d'alloué pour 4 ans de Jean-Baptiste BINET, 15 ans, fils de Jacques BINET et de Anne HAUDIER, avec Jérôme DUBOIS, manufacturier de faïence à Paris, rue de la Roquette., 18 juillet 1742; MC/ET/XXVIII/276
      Faïenciers, 1736-1799 (954 actes), par Charles-Henri Lerch, 1990-1993. (fichier papier entièrement dématérialisé; voir contexte dans le Plan d’orientation général - Notaires de Paris, guides thématiques du Minutier).
      Date de création de la notice: 2003
      contrat de travail; Roquette (rue de la); Binet, Jean-Baptiste; Binet, Jacques; Haudier, Anne; Dubois, Jérôme; chef d'entreprise; porcelainier
    - Menuisier (apprentissage) § Mise en .. de Danquechin (Gabriel), âgé de 17 ans, pour 6 ans chez Maratier (Gabriel), sans deniers déboursés., 18 juillet 1742; MC/ET/XXVIII/276
      contrat d'apprentissage; Danquechin, Gabriel; Maratier, Gabriel
    - Maratier (Gabriel), maître menuisier, rue Saint-Antoine § Mise en apprentissage chez .., 18 juillet 1742; MC/ET/XXVIII/276
      contrat d'apprentissage; Maratier, Gabriel
    - Contrat d'apprentissage de Louis-Gabriel DANQUECHIN, 17 ans, pour six ans avec Gabriel MARATIER, maître menuisier à Paris, rue Saint-Antoine, paroisse Saint-Paul, 18 juillet 1742; MC/ET/XXVIII/276
    - Bail pour 9 ans par Jean Verrier, marchand boulanger, à Henri-Joseph TOURNAY maître menuisier, et Marie-Marguerite DELANGE, rue Saint-Nicolas, une portion de maison, grande rue du faubourg Saint-Antoine avec un chantier, 2 salles en bas et cave, moyennant 300 livres par an, 21 juillet 1742; MC/ET/XXVIII/276
      bail
    - Contrat de mariage de Jean DESMOULINS ébéniste, grande rue des faubourg Saint-Antoine; fils de Nicolas DESMOULINS, vigneron à Lelongey en Bourgogne, avec Marie - Elisabeth VINO, fille de feu Fiacre VINO, sculpteur et d'Elisabeth DOYEN témoins de l'épouse Jean - Fiacre VINON, sculpteur, frère, André CRIAERD, ébéniste, cousin., 22 juillet 1742; MC/ET/XXVIII/276
    - DESMOULINS (Jean) Ebéniste grde rue faubourg Saint-Antoine § Mariage de .., 22 juillet 1742; MC/ET/XXVIII/276
      contrat de mariage; Desmoulins, Jean
    - Inventaire après décès d'Anne-Louis BARAT, femme de Crespin HARDY, marchand fruitier, en la présence de Jean-Baptiste CHARPENTIER, ouvrier en faïence, demeurant rue de Charonne, à la Croix-Faubin., 24 juillet 1742; MC/ET/XXVIII/276
      inventaire après décès; Charonne (rue de); La-Croix-Faubin (hameau); Charpentier, Jean-Baptiste-Michel; Barat, Anne-Louis; Hardy, Crespin; commerçant
    - Contrat de mariage d'Henry-Pierre Marcellet, ébéniste, fils du défunt Pierre Marcellot, ébéniste et de Marie Hubert, assiste de son frère et tuteur, Alexandre MARCELLET, ébéniste grande rue du Faubourg S/t/-Antoine, avec Jeanne-Elisabeth-Girault, fille de Nicolas GIRAULT, menuisier, grande rue du faubourg Saint-Antoine, témoin François Recher, serrurier à Paris, 29 juillet 1742; MC/ET/XXVIII/276
    - MARCELLET (Henry Pierre) maître Ebéniste § Mariage de .., 29 juillet 1742; MC/ET/XXVIII/276
      contrat de mariage; Marcellet, Henry Pierre
    - MARCELLET (Alexandre) grde rue du faubourg Saint-Antoine Ebéniste § Mariage du frère de .., 29 juillet 1742; MC/ET/XXVIII/276
      contrat de mariage; Marcellet, Alexandre
    - Denis DUHAMEL, maître menuisier, oncle paternel de l'épouse à cause de Estienne Riolet est témoin au contrat de mariage de Hugues SAUCERE, Gocher et de Geneviève Riolet, fille de Louis Riolet, maître charpentier., 9 août 1742; MC/ET/XXVIII/276
    - Contrat d'apprentissage par Jacques DUBEURNELLE, compagnon menuisier, rue Saint-Nicolas de Nicolas Plantard, 17 ans, dont il a la charge, pour 6 ans chez Jean BONIN, maître menuisier, rue Saint-Nicolas, 13 août 1742; MC/ET/XXVIII/276
    - Mariage entre Jean FROSSARD, maître de danse, rue Montorgueil, veuf de Jeanne Perette MATRAS, et Elisabeth FORTIER, veuve de Bertrand CRUSEL, ancien hautbois au régiment du roi-Dragons., 16 août 1742; MC/ET/XXVIII/276
      Musique XVIIIe siècle, danseurs (1.088 actes), par Madeleine Jurgens, Mireille Rambaud, Valérie Brousselle, 1963, 1984-1996. Le fichier a été traité pour la partie 'danseurs'.(fichier papier entièrement dématérialisé; voir contexte dans le Plan d’orientation général - Notaires de Paris, guides thématiques du Minutier).
      Date de création de la notice: 2005
      contrat de mariage; Montorgueil (rue); Frossard, Jean; Matras, Jeanne Perette; Fortier, Elisabeth; Crusel, Bertrand; danseur; enseignant
    - Quittance de paiements de Guillaume Touvreux pour travaux faits sur une maison par Fain, maître couvreur, Le Fozan maître maçon, Denis Thopinot, maître charpentier, Gallère, serrurier Hebert, Javeur, Testard, vitrier, et défunt Claude GUILLE, compagnon menuisier, grande rue du Faubourg-Saint-Antoine., 20 août 1742; MC/ET/XXVIII/276
      quittance
    - Transport de rente foncière par Charles CHEVALLIER ébéniste, et Jeanne-Madeleine COULON, rue du Bac, faubourg Saint-Germain à son frère Jean - Mathieu CHEVALLIER, ébéniste à Paris rue de Grenelle, moyennant 185 livres, provenant de Mathieu Chevallier et Anne-Martin, deffunts., 21 août 1742; MC/ET/XXVIII/276
      transport de droits
    - Constitution de rente par Christophe Huet, peintre, demeurant rue Greneta., 24 août 1742; MC/ET/XXVIII/276
      constitution de rente; Greneta (rue); Huet, Christophe
    - Constitution de rente annuelle de 25 livres par Christophe HUET, professeur en l'Académie de Saint-Luc et Jeanne Langlois au profit de Nicolas de Bille, pardonner à Paris, moyennant versement d'un capital de 500 £., 24 août 1742; MC/ET/XXVIII/276
      constitution de rente
    - Contrat de mariage de Duc de la FORGET, menuisier à Belleville sur Sablon avec Angelique-Henriette MOREAU, fille de feu Jacques MOREAU voiturier par terre., 25 août 1742; MC/ET/XXVIII/276
  - Minutes. 1742, septembre - octobre, septembre - octobre 1742; MC/ET/XXVIII/277
    - Merigot (Pierre), maître menuisier, rue Charlot § Constitution .., 22 mars 1742; MC/ET/XXVIII/277
      constitution de rente; Merigot, Pierre
    - Constitution d'1 rente annuelle de 400 livres par Jean Gourdin, maître menuisier et Marie-Madeleine Collet, rue de Clery, paroisse N.D. de Bonne-Nouvelle, au profit de Jean-Baptiste GERVAIS, marchand bourgeois de Paris, gde Rue de faubourg Saint-Antoine. payée sur 1 maison, rue de Clery à l'enseigne de Saint-Jacques, demeurant S Goudrin sont adjudicataires par voie de licitation par saisine au Châtelet, moyennant le versement par Gervais du 8000 livres., 5 septembre 1742; MC/ET/XXVIII/277
    - Gourdin (Jean) maître menuisier rue de Clery § constitution, 5 septembre 1742; MC/ET/XXVIII/277
      constitution de rente; Gourdin, Jean
    - Vente par Gobert et autres à Jacques-Charles Decle, l'aîné, maître horloger, rue Saint-Denis, paroisse Saint-Sauveur, et autres, d'emplacement de maison., 30 septembre 1742; MC/ET/XXVIII/277
      Horlogers, 1736-1798 (583 actes), par Charles-Henri Lerch, 1990-1993. (fichier papier entièrement dématérialisé; voir contexte dans le Plan d’orientation général - Notaires de Paris, guides thématiques du Minutier).
      Date de création de la notice: 2004
      acte de vente; Saint-Denis (rue); Saint-Sauveur (paroisse); Gobert; Decle, Jacques-Charles (l'aîné); horloger
    - Compoint (Jacques) maçon à Nogent s/ Marne § Vente, 30 septembre 1742; MC/ET/XXVIII/277
      acte de vente; Compoint, Jacques
    - Decle (Jacques Charles) maître horloger rue Saint Denis § Vente, 30 septembre 1742; MC/ET/XXVIII/277
      acte de vente; Decle, Jacques Charles
    - Bail de boutique par Jean-Baptiste DELFOSSE, maître peintre en cuir doré et Marie-Anne Levelley, place de la Bastille, p/se/ Saint-Paul, 485 livres de loyer annuel. Constitution de rente par Jeanne-Françoise Valentin, veuve de Richard CANTZELER conseiller du roi, contrôleur des rentes à l'hotel de ville au profit de Jean-Baptiste DELFOSSE, peintre en cuire dore, place de la Bastille figée sur une maison, moyennant versement par ce dernier de 6000 livres., 1er octobre 1742 - 29 octobre 1742; MC/ET/XXVIII/277
      bail; constitution de rente
    - Déclaration de Marie Lecocq, veuve de Pierre Loquin de Boulzicourt, qui reconnaît que Jean Le Mire, maître horloger, place Dauphine, paroisse Saint-Barthélemy, légataire universel de son mari, lui a remis des meubles et effets de la succession., 7 octobre 1742; MC/ET/XXVIII/277
      partage; Dauphine (place); Lecocq, Marie; Boulzicourt (veuve); Boulzicourt, Pierre Loquin de; Le Mire, Jean; horloger
    - Lemire (Jean) maître horloger place Dauphine § déclaration et convention, 7 octobre 1742; MC/ET/XXVIII/277
      déclaration; Lemire, Jean
    - Bobée (Pierre) marchand tapissier grande rue du fg. Saint Antoine § quittance, 8 octobre 1742; MC/ET/XXVIII/277
      quittance; Bobée, Pierre
    - Boret (David Henri) serrurier rue Saint Nicolas § Notoriété aux dires de .., 9 octobre 1742; MC/ET/XXVIII/277
      Boret, David Henri
    - Jacob (Pierre) tailleur de pierres rue Saint Nicolas § Notoriété aux dires de .., 9 octobre 1742; MC/ET/XXVIII/277
      Jacob, Pierre
    - Carlier (Pierre Nicolas) tailleur de pierres rue de la Mortellerie § Inventaire après décès de .., 11 octobre 1742; MC/ET/XXVIII/277
      inventaire; Carlier, Pierre Nicolas
    - Jean-Baptiste Roisin, horloger, est témoin au contrat de mariage de Louis Foret, compagnon serrurier et de Marie-Louise Lottin., 14 octobre 1742; MC/ET/XXVIII/277
      contrat de mariage; Roisin, Jean-Baptiste; Foret, Louis; Lottin, Marie-Louise; horloger; serrurier
    - Vente de portion de maison à Chaumes par François Huré, fabriquant de bas au métier à Jacques MULOTEAU, menuisier, à Charonne-en-Brie., 16 octobre 1742; MC/ET/XXVIII/277
      acte de vente
    - Mulloteau (Jacques), menuisier, à Chaume-en-Brie § Vente, 16 octobre 1742; MC/ET/XXVIII/277
      acte de vente; Mulloteau, Jacques
    - Transaction et Décharge dans des successions où sont mêlés: à Noel-Ely FUZILLIER, maître fondeur et Geneviève-Louise CHEDARD, rue de Charenton Pierre REGNAULT, Maître fondeur, rue de Charonne, 19 octobre 1742; MC/ET/XXVIII/277
      accord
    - Fuzillier (Noël Elie) maître fondeur rue de Charenton § Transaction, 19 octobre 1742; MC/ET/XXVIII/277
      accord; Fuzillier, Noël Elie
    - Inventaire de Marie-Elisabeth Robin, épouse de Charles-François NORMAND, menuisier à Paris, rue de Charonne, p/se/ Sainte Marguerite, tuteur de Suzanne, Denis, Louis, François, Marie-Elisabeth Normand, et requête Joachim ROBIN, maître rubannier, estimation de l'atelier par Jacques-Marin COURTOIS et Jean-Auguste DUPRÉ, demeurant rue de Lappe, tous 2 maîtres menuisiers 1 sopha, 12 fauteuils non terminés, 4 fauteuils de chambre, quatre fauteuils à Chassis, trois chassis de lit, 6 chaises à roulots, 4 fauteuils de canne à roulots, 1 fauteuil à roulots 6 établis, bois de hêtre,. .. par de contrat de mariage dettes de plusieurs tapissiers Normand a aussi de dettes de bois. .., 26 octobre 1742; MC/ET/XXVIII/277
      inventaire
    - Normand (Charles François), menuisier, rue de Charonne § Inventaire après décès de la femme de .., 26 octobre 1742; MC/ET/XXVIII/277
      inventaire après décès; Normand, Charles François
    - Delfosse (Jean-Baptiste), maître peintre en cuir doré, place de la Bastille § Bail, 29 octobre 1742; MC/ET/XXVIII/277
      bail; Delfosse, Jean-Baptiste
  - Minutes. 1742, novembre - décembre, novembre - décembre 1742; MC/ET/XXVIII/278
    - Fondation de messes par Madeleine LESUEUR, veuve de Jean HERO en la chapelle de la confrérie de la Vierge, avec l'accord des administrateurs de la confrérie et du père Foubert: Louis DELAISTRE, maître ébéniste, rue Saint Nicolas Nicolas HERISSEY, ébéniste grande rue de faubourg S/t/-A. Jean-Pierre LATZ, Maître ébéniste, Claude-Pierre TURCOT, Maître menuisier, rue de Charenton Mathieu CRIAERD, maître ébéniste, rue Traversier., 2 novembre 1742; MC/ET/XXVIII/278
    - Turcot (Claude Pierre), maître menuisier, rue Charenton § Fondation, 2 novembre 1742; MC/ET/XXVIII/278
      fondation pieuse; Turcot, Pierre Claude
    - Houdart (Jean) maître menuisier grande rue du fg. Saint Antoine § Mariage de la fille de .., 4 novembre 1742; MC/ET/XXVIII/278
      contrat de mariage; Houdart, Jean
    - Inventaire, à requête de Marie - Françoise BIDAULT, après le décès de son mari, Jacques FAUVIAT, menuisier rue de la Roquette, laissant 4 enfants., 10 novembre 1742; MC/ET/XXVIII/278
    - Sauviat (Jacques), menuisier, rue de la Roquette § Inventaire après décès de .., 10 novembre 1742; MC/ET/XXVIII/278
      inventaire après décès; Sauviat, Jacques
    - Procuration donnée par les administrateur de la confrérie de l'Immaculée Conception de la Vierge au l'Eglise Saint-Paul, parmi lesquels figure Jean-Baptiste DELFOSSE Maître de cuir doré rue Saint-Antoine, 11 novembre 1742; MC/ET/XXVIII/278
      procuration
    - Transport par Jacques BRENIGAR, maître sellier à Thomas CORMIER maître fondeur et à Denise Marchebourg, rue de Charonne, d'une somme de 772 livres à recevoir de Laurent BRENIGAR ci-devant menuisier, frère, à Lille en Flandre, 12 novembre 1742; MC/ET/XXVIII/278
    - Roulant (Jacques) serrurier grande rue du fg. Saint Antoine § rétrocession, 12 novembre 1742; MC/ET/XXVIII/278
      Roulant, Jacques
    - Sedaine (Jacques) maçon à Saint Maur § Vente à .., 12 novembre 1742; MC/ET/XXVIII/278
      acte de vente; Sedaine, Jacques
    - Contrat de mariage de Charles-François NORMAND, menuisier à Paris, rue de Charonne, veuf de Marie-Elisabeth ROBIN, demeurant il a en 5 enfants son Marie-Anne LEROY, veuve d'Etienne MAUCHY, voiturier par terre, temoin Louis BODET, menuisier, ami et Louis-François Normand, compagnon menuisier, frère communauté de biens Elle apporte 300 livres, dont il est redevable envers Blaise MAUCUY son fils. il donne 300 livres de douaire,. .., 17 novembre 1742; MC/ET/XXVIII/278
    - Normand (Charles François), menuisier, rue de Charonne § Mariage de .., 17 novembre 1742; MC/ET/XXVIII/278
      contrat de mariage; Normand, Charles François
    - Robert LIGNÉ, menuisier, oncle paternel est témoin des contrat de mariage de Lazare REMY avec Marie-Barbe LIGNER, fille de Louis Lignes, jardinier., 18 novembre 1742; MC/ET/XXVIII/278
    - Inventaire après décès de Armand Josse Garnier de Granvilliers, gouverneur de Beaumont-sur-Oise, demeurant rue Pagevin, mentionnant une tapisserie à sujets de Teniers., 19 novembre 1742; MC/ET/XXVIII/278
      Informations complémentaires:
      tapisseries
      inventaire après décès; Pagevin (rue); Garnier de Granvilliers, Armand Josse
    - Promesse de payer 224 livres pour livraison de vins par Guillaume MELLIER maître fondeur et ciseleur et Marie - Anne PICARD, rue et paroisse Saint-Germain-l'Auxerrois., 25 novembre 1742; MC/ET/XXVIII/278
    - Reconnaissance de travaux et de mémoires suivant devis et marché passé devant Gillet, notaire à Paris, le 9 novembre 1741, par Nicolas DELEUZE maître peintre et doreur et Marie-Catherine LESQUY, rue Philippe, paroisse Saint-Nicolas des champs, concernant instrument MERIGOT menuisier., 30 novembre 1742; MC/ET/XXVIII/278
      reconnaissance; devis; marché
    - Union et convention passées par les créanciers de la succession de Louis- Bonaventure PIEGARD, maître menuisier, à Paris, parmi lesquels, sa veuve Marie. .. Claude PETIT François CORDELIER, marchand de bois Nicolas MARTIGNY, menuisier, rue Saint-Nicolas, 2 décembre 1742; MC/ET/XXVIII/278
    - Piegard (Louis Bonaventure), maître menuisier, à Paris § Union et convention des créanciers de la succession de .., 2 décembre 1742; MC/ET/XXVIII/278
      convention; partage; Piegard, Louis Bonaventure
    - Devergile (François) fondeur rue Guérin Boisseau § Mariage de .., 2 décembre 1742; MC/ET/XXVIII/278
      contrat de mariage; Devergile, François
    - Contrat de mariage de François de VERGIL fondeur, rue Guérin Boiseau, paroisse Saint-Laurent, originaire de Laudel en Picardie avec Anne-Elisabeth Couteux, fille de Jean COUTEUX, maître fondeur à Paris, rue de Charonne, témoins: Jean-François COUTEUX, maître fondeur, frère; François PASTE, maître fondeur époux de Marie Couteux; Pierre REGNAULT, maître fondeur, ami, 2 décembre 1742; MC/ET/XXVIII/278
    - Vente par Arnold Radoux, ciseleur à Paris, grande rue du Faubourg Saint-Antoine, à Christian PIRON, représenté par Gervais Delange, ciseleur, même lieu, d'1 portion de maison située au faubourg Saint-Gilles vis à vis les murailles de Bonregard ds le pays de Liège., 5 décembre 1742; MC/ET/XXVIII/278
    - Morin (Etienne) maître et marchand tapissier grande rue du fg. Saint Antoine § obligation et délégation, 6 décembre 1742; MC/ET/XXVIII/278
      obligation; Morin, Etienne
    - Vente de terrain à Fontenay par Urban-Claude Anglard, menuisier et Marie-Louise Torbon à Dupuy proche de Bourget, à Nicoles Darenne vigneron à Montreuil., 15 décembre 1742; MC/ET/XXVIII/278
    - Anglard (Urbin Claude) menuisier à Dugay proche le Bourget § Vente, 15 décembre 1742; MC/ET/XXVIII/278
      acte de vente; Anglard, Urbin Claude
    - Vente par Gervais GUYOT, vinaigrier, à Jean-François Le BRUN, maître menuisier et Marguerite-Jeanne LE MAISTRE d'un petit corps de logis, rue de Charenton au coin de la rue de la Grange aux merciers, moyennant 400 livres: 1 salle servant de boutique 1 chambre au dessus grenier., 17 décembre 1742; MC/ET/XXVIII/278
    - Contrat de mariage de Jean-Baptiste PAROT, fabriquant d'instruments de mathématiques, grande rue du faubourg Saint-A. avec Geneviève-Elisabeth Marie, fille de Charles MARIE entrepreneur de bâtiments, grande rue du faubourg S/t/. Antoine., 19 décembre 1742; MC/ET/XXVIII/278
    - Marie (Charles) entrepreneur de bâtiments grande rue du fg. Saint Antoine § Mariage de la fille de .., 19 décembre 1742; MC/ET/XXVIII/278
      contrat de mariage; Marie, Charles
    - Compte de succession de Louis Regnault, marchand fripier et quittance donnée notamment par Louis-Marie REGNAULT menuisier, faubourg et paroisse Saint-Laurent, Joseph-Germain REGNAULT, menuisier François BOUILLON, maître sculpteur, rue de la Roquette Louis Regnault, horloger, rue de Naples, Faubourg S/t/-Antoine, 21 décembre 1742; MC/ET/XXVIII/278
    - Regnault (Louis Marie), menuisier, faubourg Saint-Laurent § Compte et quittance, 21 décembre 1742; MC/ET/XXVIII/278
      compte; quittance; Regnault, Louis Marie
    - Bonin (Claude) maçon à Bagnelet § bail, 23 décembre 1742; MC/ET/XXVIII/278
      bail; Bonin, Claude
    - Barbery (Pierre) maçon à Mitry en France § Constitution, 27 décembre 1742; MC/ET/XXVIII/278
      constitution de rente; Barbery, Pierre
    - Transport de droits, notamment par Dominique DEROND, fondeur en cuivre à Lille en Flandre, 28 décembre 1742; MC/ET/XXVIII/278
  - Minutes. 1743, janvier - février, janvier - février 1743; MC/ET/XXVIII/279
    - LANDRY (Claude) apareilleur de bâtiments Rue Saint-Louis du Marais § Constitution -, 19 avril 1742; MC/ET/XXVIII/279
      Landry, Claude
    - Jean-François PERIER, ciseleur, grande rue du Faubourg Saint-Antoine, est présent à l'invention de sa soeur Catherine PERIER, épouse de Philippe Langlois, brodeur., 2 janvier 1743; MC/ET/XXVIII/279
    - Langlois (Philippe) brodeur grande rue du fg. Saint Antoine § Inventaire après décès de la femme de .., 2 janvier 1743; MC/ET/XXVIII/279
      inventaire; Langlois, Philippe
    - Contrat de mariage d'Antoine MENY, ferrandinier, fils de feu Louis-André MENY, faïencier, avec Marie-Louise JOUSSARD. Témoin: Jean MALAISIE, fondeur, ami., 3 janvier 1743; MC/ET/XXVIII/279